de: Oberflächenfinish von Stecknadeln: Schwarz oxidiert; Vermessingt; Beschichtet (Antihaft); Vernickelt; Unbehandelt; Verzinkt; Andere
es: Acabado del alfiler recto: Óxido negro; Latonado; Recubierto (antiadherente); Niquelado; Sin acabado; Cincado; Otro
bg-BG: Покритие на правите карфици: Черен оксид; С месингово покритие; С покритие (незалепващо); С никелово покритие; Необработен; С цинково покритие; Друго
pl: Wykończenie szpilki: Czarna oksyda; Mosiądzowane; Powlekane (nieprzywierające); Niklowane; Bez wykończenia; Cynkowane; Inne
zh-TW: 大頭針表面處理: 黑色氧化; 鍍黃銅; 塗層 (不沾); 鍍鎳; 未加工處理; 鍍鋅; 其他
cs: Povrchová úprava přímých kolíků: Černěné; Pomosanzené; Nepřilnavý povrch; Poniklované; Bez povrchové úpravy; Pozinkované; Jiné
nl: Rechte speld afwerking: Zwart geoxideerd; Vermessingd; Gecoat (anti-aanbak); Vernikkeld; Onbehandeld; Verzinkt; Overig
hu: Gombostű felületkezelése: Fekete oxid; Sárgarézzel futtatott; Bevonatos (tapadásmentes); Nikkelezett; Kezeletlen; Horganyzott; Egyéb
pt-PT: Acabamento do alfinete reto: Óxido negro; Banhado a latão; Revestido (antiaderente); Niquelado; Sem acabamento; Zincado; Outro
nb: Overflatebehandling for rett nål: Svart oksid; Messingbelagt; Belagt (klebefri); Nikkelbelagt; Ubehandlet; Sinkbelagt; Annet
fi: Nuppineulan viimeistely: Mustaoksidointi; Messinkipinnoitettu; Pinnoitettu (tarttumaton); Nikkelipinnoitettu; Viimeistelemätön; Sinkitty; Muu
en: Straight pin finish: Black oxide; Brass-plated; Coated (non-stick); Nickel-plated; Unfinished; Zinc-plated; Other
ru: Отделка прямых булавок: Черное оксидное покрытие; С латунным покрытием; С антипригарным покрытием; С никелевым покрытием; Без отделки; С цинковым покрытием; Другое
zh-CN: 大头针表面处理: 发黑处理; 镀黄铜; 涂层（不粘）; 镀镍; 未加工; 镀锌; 其他
da: Finish for knappenål: Sort oxid; Messingbelagt; Belagt (non-stick); Forniklet; Ubehandlet; Forzinket; Andet
ja: ストレートピン仕上げ: 黒色酸化皮膜; 真鍮メッキ; コーティング (非粘着); ニッケルメッキ; 未加工; 亜鉛メッキ; その他
ko: 스트레이트 핀 마감: 흑색 산화 피막; 황동 도금; 코팅(논스틱); 니켈 도금; 무마감; 아연 도금; 기타
sl-SI: Končna obdelava bucik: Črni oksid; Medeninasto; S premazom (proti sprijemanju); Ponikljano; Neobdelano; Pocinkano; Drugo
pt-BR: Alfinete reto acabamento: Óxido negro; Latonado; Revestido (antiaderente); Niquelado; Sem acabamento; Zincado; Outro
sv: Raknålens ytfinish: Svartoxid; Mässingspläterad; Belagd (non-stick); Förnicklad; Obehandlad; Förzinkad; Övrigt
lt-LT: Tiesių smeigtukų apdaila: Juodasis oksidas; Padengtas žalvariu; Su danga (nelimpantis); Nikeliuotas; Be apdailos; Cinkuotas; Kita
hr-HR: Ravno prikačeno završetkom: Crni oksid; S prevlakom od mjedi; S premazom (neprianjajuće); Poniklano; Bez završne obrade; Pocinčano; Ostalo
ro-RO: Finisaj al acelor cu gămălie: Oxid negru; Placat cu alamă; Acoperit (antiaderent); Placat cu nichel; Neacoperit; Placat cu zinc; Altele
vi: Hoàn thiện bằng ghim thẳng: Ô xít đen; Mạ đồng thau; Phủ (chống dính); Mạ niken; Không sơn phủ; Mạ kẽm; Khác
tr: Düz iğne yüzey kaplaması: Siyah oksit; Pirinç kaplamalı; Kaplamalı (yapışmaz); Nikel kaplamalı; İşlem görmemiş; Çinko kaplamalı; Diğer
it: Finitura dello spillo dritto: Ossido nero; Placcato ottone; Rivestito (antiaderente); Nichelato; Non rifinito; Zincato; Altro
th: ลักษณะพื้นผิวเข็มตรง: แบล็กออกไซด์; ชุบทองเหลือง; เคลือบผิว (ไม่ติดหนึบ); ชุบนิกเกิล; ไม่เคลือบผิว; ชุบสังกะสี; อื่นๆ
el: Φινίρισμα ίσιας καρφίτσας: Μαύρο οξείδιο; Επιχαλκωμένο; Με επίστρωση (αντικολλητικό); Επινικελωμένο; Χωρίς φινίρισμα; Επιψευδαργυρωμένο; Άλλο
sk-SK: Povrchová úprava rovného špendlíka: Čierny oxid; Pomosadzené; Potiahnuté (nepriľnavé); Poniklované; Bez povrchovej úpravy; Pozinkované; Iné
fr: Finition de l’épingle droite: Oxyde noir; Laitonné; Enduit (antiadhésif); Nickelé; Brut; Zingué; Autre